臺灣高等法院民事裁定
109年度抗字第207號
抗  告  人  陳柏村  
            陳俐伶即雙福麵條行

上列抗告人等因與相對人新北市政府客家事務局間確定訴訟費用
額聲明異議事件，對於中華民國108年11月20日臺灣新北地方法
院108年度事聲字第198號裁定提起抗告，本院裁定如下：
    主      文
抗告駁回。
抗告訴訟費用由抗告人負擔。 
    理      由
一、按法院未於訴訟費用之裁判確定其費用額者，第一審受訴法
    院於該裁判有執行力後，應依聲請以裁定確定之，並應於裁
    定送達之翌日起，加給按法定利率計算之利息。又當事人分
    擔訴訟費用者，法院為確定費用額之裁判時，除前條第二項
    情形外，應視為各當事人應負擔之費用，已就相等之額抵銷
    ，而確定其一造應賠償他造之差額，民事訴訟法第91條第1
    、3項、第93條定有明文。再按訴訟費用之範圍，依民事訴
    訟法第一編第三章第二節「訴訟費用之計算及徵收」之規定
    可知，除裁判費外，亦包括訴訟文書之影印費、攝影費、抄
    錄費、翻譯費，證人、鑑定人之日費、旅費及其他進行訴訟
    之必要費用，同法第77條之23第1項規定參照。　
二、本件相對人於臺灣新北地方法院（下稱原法院）對抗告人聲
    請確定訴訟費用，該法院司法事務官裁定抗告人應賠償相對
    人之訴訟費用確定為新臺幣（下同）16萬4,924元本息（下
    稱原處分），抗告人提出異議，原法院以108年度事聲字第1
    98號裁定駁回其異議（下稱原裁定），抗告人不服，對之提
    起抗告。抗告意旨略以：原法院106年度重訴字第612號判決
    （下稱第612號判決）及本院107年度重上字第679號判決（
    下稱第679號判決）命伊負擔訴訟費用，並未列述包含測量
    費及戶籍謄本規費，又民事訴訟法第77條之23復未將上開費
    用列為必要費用，且支出測量費未經伊同意，自不應由伊負
    擔等語。經查： 
㈠、本件兩造間請求拆屋還地等事件，經第612號判決抗告人敗訴
    ，訴訟費用由抗告人負擔，抗告人不服提起上訴，經第679
    號判決駁回抗告人之上訴，並命抗告人負擔第二審訴訟費用
    確定在案。相對人聲請確定訴訟費用，經原法院司法事務官
    調閱上開案件卷宗審查相對人預付第一審裁判費14萬3,824
    元、第一審測量費2萬1,070元及戶籍謄本規費30元，合計為
    16萬4,924元（計算式：14萬3,824元+2萬1,070元+30元=16
    萬4,924元）等情後，依據第612號、第679號判決主文關於
    訴訟費用負擔之諭知，核定抗告人應賠償相對人訴訟費用額
    確定為16萬4,924元，並加計自裁定送達翌日起至清償日止
    之法定利息，經核與卷附第612號、第679號判決及確定證明
    書、第一審裁判費收據、新北市樹林地政事務所107年2月1
    日函、新北市永和戶政事務所電子收據等〈見原法院108年度
    司聲字第424號卷（下稱司聲卷）第11頁、第27頁、第41頁
    、第45至48頁〉相符，並無違誤。
㈡、抗告人雖稱測量費及戶籍謄本規費未經民事訴訟法明列為訴
    訟費用，不應由其負擔云云，然查相對人起訴請求抗告人拆
    屋還地等事件，原法院為確定抗告人占用土地之位置、面積
    及範圍乃囑託新北市樹林地政事務所（下稱樹林地政事務所
    ）予以測量，樹林地政事務所依囑託測量並繪製土地複丈成
    果圖表，相對人為此預納測量費一節，有樹林地政事務所土
    地複丈成果圖表、第612號判決及樹林地政事務所107年2月1
    日函附卷可稽（見司聲卷第11至23頁、第47頁），原法院及
    本院嗣參採上開複丈成果圖表認定抗告人應拆屋還地之位置
    、面積及核算應給付之不當得利金額，依上開說明，前揭測
    量費自屬因訴訟所生之必要費用；又原法院為確保訴訟文書
    得合法送達抗告人，命相對人提出抗告人之最新戶籍謄本，
    相對人為此向戶政事務所申請抗告人之個別戶籍謄本，共計
    支出30元，有前開民事庭通知書及新北○○○○○○○○○○電子收據
    可稽（見本院卷第27頁、司聲卷第48頁），是項戶籍謄本規
    費依上開說明，亦屬因訴訟所生之必要費用，二者均屬訴訟
    費用，而得於確定訴訟費用額時列計。抗告意旨稱測量費及
    戶籍謄本規費非訴訟費用，伊不應負擔該部分費用云云，委
    無足採。
三、從而，原處分裁定抗告人應負擔之訴訟費用額為16萬4,924
    元及自原處分送達翌日起算加計法定遲延利息，原裁定駁回
    抗告人之異議，於法均無違誤。抗告意旨指摘原裁定不當，
    聲明廢棄，為無理由，應予駁回。
四、據上論結，本件抗告為無理由，爰裁定如主文。
中　　華　　民　　國　 109　　年　　2 　　月　  27    日
                  民事第七庭
                      審判長法  官  周玫芳
                            法  官  李昆曄
                            法  官  王育珍
正本係照原本作成。
本裁定除以適用法規顯有錯誤為理由外，不得再抗告。如提起再
抗告，應於收受送達後10日內委任律師為代理人向本院提出再抗
告狀。並繳納再抗告費新臺幣１千元。
中　　華　　民　　國　　109 　年　　2 　　月　　27　　日

  　　　　　　　　　　　　　書記官  簡曉君